【裁判字號】    89,交訴,270
【裁判日期】    890808
【裁判案由】    公共危險
【裁判全文】
臺灣臺南地方法院刑事判決                        八十九年度交訴字第二七號
    公  訴  人  臺灣台南地方法院檢察署檢察官
    被      告  甲○○
右列被告因公共危險案件，經檢察官提起公訴（八十九年度偵字第五九八五號），本
院判決如左：
    主  文
甲○○駕駛動力交通工具肇事，致人傷而逃逸，處有期徒刑壹年參月。
    事  實
一、甲○○於民國（下同）八十八年十月十五日凌晨三時許，駕駛車牌號碼ＮＩＩ─
    五六○號機車，沿台南市○○路由北向南方向行駛，途經該路與中華東路一段八
    十巷交岔路口時，其本應注意車輛行經閃光黃燈之號誌處，應減速接近，注意安
    全，小心通過，且車輛行近行人穿越道前，應減速慢行，遇有行人穿越時，無論
    有無交通警察指揮或號誌指示，均應暫停讓行人先行通過，且依當時情形又無不
    能注意情事，竟疏未注意及此，貿然右轉，遂撞及以手推車裝載舊報紙沿中華東
    路一段八十巷之行人穿越道由西向東欲穿越莊敬路（起訴書誤載為中華東路一段
    ）之行人況勝新，致況勝新受有頭皮撕裂傷及胸部挫傷之傷害（傷害罪部分，未
    經依法告訴）。詎甲○○於肇事後，竟未為任何處置，駕駛原車逕自逃逸。經員
    警依據甲○○遺留於現場之呼叫器，於翌日下午四時許循線查獲甲○○。
二、案經台南市警察局第一分局報請台灣台南地方法院檢察署檢察官偵查起訴。
    理  由
一、訊據被告甲○○固供承有於右開時地駕駛機車肇事，致況勝新受傷，未為任何處
    置而逕自離開現場之事實，然矢口否認有肇事逃逸之犯行，辯稱：伊發生事故時
    人車倒地，伊頭部有撞到，人有些昏昏沈沈，伊起身查看時，只看見舊報紙，未
    看見人，因為肇事地點很暗，伊車禍前也沒有看到人，所以伊以為自己不慎跌倒
    ，故即離去，伊並無肇事逃逸之犯意云云。經查，右揭事實，業據被害人況勝新
    於警訊時證述綦詳，且有道路交通事故調查報告表一紙、被害人傷勢診斷證明書
    一紙及現場暨車損照片十幀附卷足資佐證。次查，據上開道路交通事故調查報告
    表所繪製之車禍現場圖說及相片顯示，事禍之後被害人所撿拾之舊報紙散落於道
    路上，道路上並遺留有血跡一灘，再參諸被害人於警訊中指稱其當時受傷倒地，
    則被告如有停車查看，焉有未看見況勝新躺於道路上之理，且被害人當時係以手
    推車裝載舊報紙欲穿越道路，目標應甚為明顯，該交岔路口又分別設有閃光黃燈
    及閃光紅燈，有道路交通事故調查報告表在卷可稽，足見有相當程度之照明，以
    當時之情形，被告於肇事前後應無未查覺被害人之理，是其審理中所辯，與常情
    有違，顯係事後圖卸刑責之詞，委無足採，被告犯行明確，應依法論處。
二、核被告所為，係犯刑法第一百八十五條之四駕駛動力交通工具肇事致人傷而逃逸
    罪。按車輛行近行人穿越道前，應減速慢行，遇有行人穿越時，無論有無交通警
    察指揮或號誌指示，均應暫停讓行人先行通過，道路交通安全規則第一百零三條
    定有明文。被告行經行人穿越道不依規定讓行人優先通行，因而致人受傷，應依
    道路交通管理處罰條例第八十六條第一項規定加重其刑。爰審酌被告犯罪之心態
    、肇事致被害人所受之傷害、三更半夜肇事竟棄被害人躺於道路上而不顧，逕自
    逃逸，嚴重危害社會安全、犯罪後未能供承犯行，猶飾詞狡辯欲脫卸刑責，肇事
    後已與被害人達成和解等一切情狀，量處如主文所示之刑，以示懲儆。
據上論斷，應依刑事訴訟法第二百九十九條第一項前段、刑法第一百八十五條之四，
判決如主文。
本案經檢察官吳勇輝到庭執行職務。
中    華    民    國      八十九      年      八      月       八       日
                                臺灣臺南地方法院交通法庭
                                      法  官  黃  光  進
右正本證明與原本無異。
不服本判決，應於判決送達後十日內，向本院提出上訴狀（應附繕本）。
                                      書記官  黃  富  煜
中    華    民    國      八十九      年      八      月       九       日
附錄本案論罪科刑法條：
刑法第一百八十五條之四：
駕駛動力交通工具肇事，致人死傷而逃逸者，處六月以上五年以下有期徒刑。


司法院資訊處製作；財團法人民間司法改革基金會備份。
